臺灣高雄地方法院刑事判決　　　　　100年度交簡上字第192號
上　訴　人　臺灣高雄地方法院檢察署檢察官
被　　　告　何金燕
上列上訴人因被告過失傷害案件，不服本院高雄簡易庭100 年度
交簡字第2277號中華民國100 年7 月19日第一審刑事簡易判決（
起訴案號：臺灣高雄地方法院檢察署100 年度偵字第7701號），
提起上訴，本院管轄第二審之合議庭以簡式審判程序審理，判決
如下：
    主  文
上訴駁回。
何金燕緩刑貳年，並應於附表所示之期間內，支付被害人林鋼雄
如附表所示之金額。
    事  實
一、上訴人即被告何金燕（下稱被告）所犯刑法284 條第1 項前
    段之過失傷害罪，屬刑事訴訟法第273 條之1 第1 項得進行
    簡式審判程序之罪，且被告於本院審理中，已就被訴事實為
    有罪之陳述，經本院告知簡式審判程序之旨，並聽取當事人
    意見後，合議庭認宜進行簡式審判程序，爰依刑事訴訟法第
    364 條準用第273 條之1 第1 項之規定，裁定本件進行簡式
    審判程序。又本案經本院審理結果，認原判決之認事用法，
    均無違誤，量刑亦屬妥適，應予維持，爰依同法第373 條之
    規定，除第一審判決書（下稱原判決）事實及理由欄第一段
    第5 行應補充更正為「本應注意車前狀況，及迴車時應注意
    左右來車」、第8 行補充更正為「血尿、下背痛（疑第4 、
    5 腰椎椎間盤破裂合併神經症狀）」；證據部分補充：高雄
    榮民總醫院100年3月28日出具之診斷證明書外，其餘均引用
    第一審判決書（含檢察官聲請簡易判決處刑書）所載之事實
    、證據及理由（如附件）。
二、按關於刑之量定，係實體法上賦予法院得為自由裁量之事項
    ，倘其未有逾越法律所規定之法定刑範圍，或濫用其權限，
    即不得任意指摘為違法（最高法院75年度臺上字第7033號判
    例意旨參照）。且在同一犯罪事實與情節，如別無其他加重
    或減輕之原因，下級審量定之刑，亦無過重或失輕之不當情
    形，則上級審法院對下級審法院之職權行使，原則上應予尊
    重（最高法院85年度臺上字第2446號判決意旨參照）。
三、經查，原判決已於理由中敘明：「被告何金燕酒醉駕駛自小
    客車，因而致告訴人林鋼雄受傷，所犯刑法第284條第1項前
    段之過失傷害罪，應依道路交通管理處罰條例第86條第1 項
    之規定加重其刑（另涉刑法第185 條之3 服用酒類不能安全
    駕駛動力交通工具而駕駛部分，業經檢察官另為緩起訴處分
    確定）。又被告於肇事後留在現場等候，於到場處理之員警
    尚不知何人犯罪前，主動向員警坦承其為肇事者，符合自首
    要件，爰依刑法第62條前段之規定減輕其刑。又被告同時有
    刑之加減輕事由，應先加後減之」。原判決復敘明：「審酌
    被告於酒後呼氣酒精濃度經回溯推算已達0.70毫克，仍駕駛
    自小客車上路，因疏未注意有無來車，即貿然左轉，復未遵
    守轉彎車應讓直行車先行之交通安全規則，因而肇事致告訴
    人受傷，而生實害；衡以被告事後坦承犯行之犯罪後態度、
    過失程度及告訴人所受傷勢等一切情狀，量處拘役50日，並
    諭知以新臺幣（下同）1 千元折算1 日之易科罰金折算標準
    」。經核原判決已就刑法第57條所列各款之量刑條件，妥為
    斟酌，並詳敘具體理由，復未逾越法定刑之範圍，亦無濫用
    權限或有何量刑過輕之不當，自不得就其量刑裁量權之適法
    行使，遽指為違法失當。檢察官依告訴人請求上訴之意旨，
    以原判決量刑過輕為由，提起上訴，指摘原判決不當，經核
    為無理由，應予駁回。
四、次查，被告前於民國81年間因賭博案件，經臺灣臺南地方法
    院以81年度易字第2983號判處有期徒刑5 月確定，已於82年
    1 月18日易科罰金執行完畢，迄未再因故意犯罪受有期徒刑
    以上刑之宣告，有臺灣高等法院被告前案紀錄表在卷可查（
    見本院100 年度交簡上字第192 號卷第136 頁）。其因一時
    不慎，致犯本件過失傷害罪，事後坦認犯行，於本案第二審
    審理時，與告訴人在刑事附帶民事訴訟事件成立調解，賠償
    告訴人20萬元（其中7 萬元當場給付完畢，餘款分為22期，
    自100 年12月8 日起至102 年9 月8 日止，按月給付6 千元
    ，最後1 期應給付4 千元），告訴人並具狀為被告請求宣告
    緩刑，此有本院100 年度司雄附民移調字第1056號（就本院
    100 年度交簡上附民28號刑事附帶民事訴訟事件）調解筆錄
    、告訴人100 年10月25日刑事陳述狀在卷可憑（見本院100
    年度交簡上字第192 號卷第116 、121-122 頁），足見被告
    確以誠意和解，並獲得告訴人諒解，頗具悔意，經此偵查、
    審判及科刑教訓後，當能知所警惕，於日後駕車時注意遵守
    交通安全規則，避免肇事，其再犯機率已低，允宜給予自新
    之機會，若仍執行原宣告刑，於執行完畢前，恐難按月給付
    分期款，對告訴人亦未必有利。本院審酌上情，認原判決所
    宣告之刑，以暫不執行為適當，爰併予宣告緩刑2 年。
五、另為預防被告因受緩刑宣告，心存僥倖，而未履行上述調解
    內容，併依刑法第74條第2 項第3 款之規定，命被告為附表
    所示之事項，即遵期履行上述調解內容，作為緩刑之負擔（
    惟關於被告同意若未依調解內容履行，願再給付告訴人20萬
    元部分，屬兩造自行約定之違約金性質，不宜作為緩刑所定
    負擔之內容，爰予除外），以勵自新，並觀後效。被告並應
    注意刑法第75條之1 第1 項第4 款之規定，如違反緩刑所定
    之負擔，得依法撤銷緩刑，並執行原宣告之刑。
據上論斷，依刑事訴訟法第455 條之1 第1 項、第3 項、第364
條、第273 條之1 第1 項、第368 條、第373 條，刑法第74條第
1 項第2 款、第2 項第3 款，判決如主文。
本案經檢察官謝長夏到庭執行職務。
中    華    民    國   100    年    11    月    29    日
                  刑事第十六庭  審判長法  官  施柏宏
                                      法  官  洪榮家
                                      法  官  林柏壽
以上正本證明與原本無異。
本判決不得上訴。
中    華    民    國   100    年    11    月    29    日
                                      書記官  洪嘉慧
附表：
┌──────────────────────────┐
│    依刑法第74條第2 項第3 款規定命被告履行之事項    │
├──────────────────────────┤
│一、被告何金燕應給付被害人林鋼雄新臺幣（下同）20萬元│
│    （不包含強制汽車責任保險金或特別補償基金之補償金│
│    ，但包含車牌號碼0000-00 號自小客車之財物損失）。│
│二、給付方式：以匯款方式匯入被害人指定帳戶（受款銀行│
│    ：合作金庫十全分行；受款戶名：吳佳樺；受款帳號：│
│    0000000000000）。                               │
│三、給付期日（已於民國100 年10月25日給付7 萬元，餘款│
│    13萬元）：自100 年12月8 日起至102 年9 月8 日止，│
│    共分22期，每月為1 期，按月於每月8 日前給付6 千元│
│    （除最末期即102 年9 月8 日前給付4 千元）。      │
│四、如有一期未履行，視為全部到期。                  │
├──────────────────────────┤
│備註：                                              │
│依刑法第75條之1 第1 項第4 款之規定，被告違反上述命其│
│履行之事項情節重大，足認原宣告之緩刑難收預期效果，而│
│有執行刑罰之必要者，得撤銷其緩刑宣告。              │
└──────────────────────────┘